臺灣臺中地方法院刑事判決
111年度易字第1444號
公  訴  人  臺灣臺中地方檢察署檢察官
被      告  林子文


                    （現另案在法務部矯正署臺中監獄臺中分監執行）
上列被告因竊盜案件，經檢察官提起公訴（111年度偵字第27616
號），被告於準備程序中就被訴事實為有罪之陳述，本院改行簡
式審判程序審理，判決如下：
    主  文
林子文犯侵入住宅竊盜罪，處有期徒刑柒月。
未扣案犯罪所得新臺幣壹仟元沒收，於全部或一部不能沒收或不
宜執行沒收時，追徵其價額。
    事  實
一、林子文意圖為自己不法之所有，基於竊盜之犯意，於民國11
    1年4月13日12時45分許，騎乘車牌號碼000-000號輕型機車
    （下稱A車），途經QUIL ONDRINO JODEL（中文姓名：久德
    ，菲律賓籍，下稱久德）位在臺中市○○區○○○○街00號之外籍
    移工宿舍，未得久德之同意，逕行進入其上開宿舍3樓房間
    內，徒手竊取久德所有放置在該處皮夾內現金新臺幣（下同
    ）1,000元，得手後騎乘A車離去。嗣久德發覺上開物品遭竊
    後報警處理，經警調閱監視錄影畫面，循線查悉上情。
二、案經久德訴由臺中市政府警察局大雅分局報告臺灣臺中地方
    檢察署檢察官偵查起訴。
    理  由
一、本案被告林子文所犯係死刑、無期徒刑、最輕本刑為3年以
    上有期徒刑以外之罪，其於準備程序中就被訴事實為有罪之
    陳述，經法官告知簡式審判程序之旨，並聽取當事人之意見
    後，本院認為適宜進行簡式審判程序審理，合先敘明。
二、前揭犯罪事實，業據被告於警詢、本院準備程序及審理時均
    坦承不諱（偵卷第54至55頁，本院卷第113、116、118頁）
    ，核與證人即告訴人久德於警詢時之證述大致相符（偵卷第
    57至59頁），並有員警職務報告、監視錄影畫面擷圖、車輛
    詳細資料報表等件在卷可稽（偵卷第51、63至69頁），堪認
    被告上開任意性自白與事實相符，可以採信。故本案事證明
    確，被告犯行堪以認定，自應依法論科。
三、論罪科刑
  ㈠核被告所為，係犯刑法第321條第1項第1款之侵入住宅竊盜罪
    。
  ㈡按被告構成累犯之事實及應加重其刑之事項，均應由檢察官
    主張並具體指出證明之方法後，經法院踐行調查、辯論程序
    ，方得作為論以累犯及是否加重其刑之裁判基礎（最高法院
    110年度台上字第5660號判決意旨參照）。經查，被告前因
    竊盜案件，經本院以①102年度易字第858號判決判處有期徒
    刑7月確定；②102年度中簡字第1454號判決判處有期徒刑3月
    確定；③102年度簡字第628號判決判處有期徒刑4月確定，上
    開各罪經本院以103年度聲字第238號裁定定應執行有期徒刑
    1年確定，嗣於105年1月28日假釋出監，惟假釋遭撤銷，於1
    06年9月6日入監執行殘刑8月1日，於107年5月6日徒刑執行
    完畢等情，業據檢察官於起訴書指明，並有臺灣高等法院被
    告前案紀錄表在卷可參（本院卷第31至33頁），且本院審理
    時業就被告上開前案紀錄表進行調查，被告表示無意見等語
    （本院卷第118頁）；參以公訴意旨具體指出：被告本案所
    為，與前案同屬侵害他人財產法益之犯罪類型，犯罪罪質、
    目的、手段與法益侵害結果均高度相似，又犯本案犯行，足
    認被告之法遵循意識及對刑罰之感應力均屬薄弱，請加重其
    刑等語，堪認公訴意旨已就被告本案所犯構成累犯之事實有
    所主張，並盡實質舉證責任。從而，本院依司法院釋字第77
    5號解釋意旨，審酌被告於有期徒刑執行完畢後5年內，故意
    再犯本案有期徒刑以上之侵入住宅竊盜罪，且前案與本案罪
    質相同，並均為故意犯罪，顯見被告不知記取教訓，對刑罰
    之反應力薄弱，認適用刑法第47條第1項累犯加重之規定並
    無罪刑不相當之情事，爰依刑法第47條第1項規定，加重其
    刑（另依前引最高法院110年度台上字第5660號判決意旨，
    基於精簡裁判之要求，即使法院論以累犯，無論有無加重其
    刑，判決主文均無庸為累犯之諭知）。
  ㈢爰以行為人之責任為基礎，審酌被告不思以正當方法獲取財
    物，竟恣意侵入住宅竊取他人財物，欠缺對他人財產權尊重
    ，所為實不足取，且被告前有多次竊盜之案件紀錄（見卷附
    臺灣高等法院被告前案紀錄表，構成累犯部分不予重複評價
    ），足見其欠缺守法意識，實不宜寬貸；另考量被告坦承犯
    行之犯後態度，兼衡其犯罪手段，及其於本院審理時自述之
    智識程度、就業情形、家庭經濟及生活狀況（本院卷第119
    頁）等一切情狀，就其所犯量處如主文所示之刑。
四、沒收
　㈠按犯罪所得，屬於犯罪行為人者，沒收之。但有特別規定者
    ，依其規定；前2項之沒收，於全部或一部不能沒收或不宜
    執行沒收時，追徵其價額，刑法第38條之1第1項、第3項定
    有明文。經查，未扣案之現金1,000元，為被告之犯罪所得
    ，應依刑法第38條之1第1項前段規定宣告沒收，於全部或一
    部不能沒收或不宜執行沒收時，依同條第3項規定，追徵其
    價額。
　㈡至未扣案之A車，雖係被告抵達及離去犯罪現場代步所用之物
    ，然上開機車僅係偶然供作本案犯罪之用，倘予宣告沒收或
    追徵其價額，本院認有過苛之虞，爰依刑法第38條之2第2項
    規定，不予宣告沒收及追徵，附此敘明。
據上論斷，應依刑事訴訟法第273條之1第1項、第299條第1項前
段，判決如主文。
本案經檢察官蔣志祥提起公訴，檢察官張子凡到庭執行職務。
中　　華　　民　　國　　111 　年　　9 　　月　　30　　日
                  刑事第六庭    法  官  王曼寧
以上正本證明與原本無異。
如不服本判決應於收受判決後20日內向本院提出上訴書狀，並應
敘述具體理由；其未敘述上訴理由者，應於上訴期間屆滿後20日
內向本院補提理由書（均須按他造當事人之人數附繕本）「切勿
逕送上級法院」。
告訴人或被害人如不服判決，應備理由具狀向檢察官請求上訴，
                                書記官  陳筱惠
中　　華　　民　　國　　111 　年　　9 　　月　　30　　日
附錄本判決論罪科刑法條：
中華民國刑法第321條
犯前條第1項、第2項之罪而有下列情形之一者，處6月以上5年以
下有期徒刑，得併科50萬元以下罰金：
一、侵入住宅或有人居住之建築物、船艦或隱匿其內而犯之。
二、毀越門窗、牆垣或其他安全設備而犯之。
三、攜帶兇器而犯之。
四、結夥三人以上而犯之。
五、乘火災、水災或其他災害之際而犯之。
六、在車站、港埠、航空站或其他供水、陸、空公眾運輸之舟、
    車、航空機內而犯之。
前項之未遂犯罰之。